臺灣高等法院刑事裁定
109年度抗字第2120號
抗  告  人  
即受刑人    廖翔陞



上列抗告人即受刑人因聲請定其應執行刑案件，不服臺灣新北地
方法院中華民國109年11月12日裁定（109年度聲字第4227號），
提起抗告，本院裁定如下：
    主  文
抗告駁回。                                              
    理  由
一、原裁定意旨略以：受刑人廖翔陞因違反毒品危害防制條例等
    案件，經法院判處如附表所示之刑，並分別確定在案，有各
    該判決及本院被告前案紀錄表在卷可證，而如附表編號1至2
    所示之罪，雖為得易科罰金之罪，然受刑人既具狀聲請與如
    附表編號3、4所示不得易科罰金之罪合併定應執行刑，有定
    刑聲請切結書1紙在卷可按，而如附表所示各罪符合於裁判
    確定前犯數罪之定刑要件，則檢察官聲請就如附表所示之罪
    合併定其應執行之刑，經審核認聲請為正當，應予准許。考
    量受刑人所犯數罪所侵害之法益種類（均為違反毒品危害防
    制條例相關犯罪）、時間間隔（106年10月31日至107年3月1
    5日，犯罪時間延續不長）、罪質（兩次為具有高度成癮性
    的施用毒品犯罪、另兩次則為販賣毒品案件），爰裁定應執
    行有期徒刑4年等語。
二、抗告意旨略以：法院裁量權之行使，除不得逾越法律規定之
    外部界限，尚應受比例原則、公平正義原則之規範，並謹守
    法律秩序之理念、社會情感等，使其結果實質正當，合於內
    部界限。抗告人即受刑人所犯多為吸食毒品等罪，原裁定所
    定之執行刑，稍嫌過苛，應酌定更低之執行刑，以與抗告人
    之罪行相符，懇請撤銷原裁定，另為更妥適之裁定云云。
三、按數罪併罰之定應執行之刑，乃對犯罪行為人本身及所犯各
    罪之總檢視，除應考量行為人所犯數罪反應出之人格特性，
    並應權衡審酌行為人之責任與整體刑法目的，包含各別刑罰
    規範之目的、輕重罪間體系之平衡、整體犯罪非難評價、各
    行為彼此間之偶發性、與被告前科之關聯性、各行為所侵害
    法益之專屬性或同一性、數罪對法益侵害之加重效應、罪數
    所反映之被告人格特性與犯罪傾向、社會對特定犯罪行為處
    罰之期待等因素，在量刑權之法律拘束性原則下，依刑法第
    51條第5款之規定，採限制加重原則，以宣告各刑中之最長
    期為下限，各刑合併之刑期為上限，但最長不得逾30年，資
    為量刑自由裁量權之外部界限，並應受法秩序理念規範之比
    例原則、平等原則、責罰相當原則、重複評價禁止原則等自
    由裁量權之內部抽象價值要求界限之支配，使以輕重得宜，
    罰當其責，俾符合法律授與裁量權之目的，以區別數罪併罰
    與單純數罪之不同，兼顧刑罰衡平原則（最高法院96年度台
    上字第7583號、100年度台上字第21號判決意旨參照）。
四、經查：
  ㈠抗告人即受刑人廖翔陞因違反毒品危害防制條例等案件，經
    本院、臺灣臺北地方法院（下稱臺北地院）及原審法院先後
    判處如附表所示之刑，均分別確定在案。而附表編號1、2所
    示各罪，經臺北地院以107年度聲字第1728號裁定應執行有
    期徒刑6月確定；附表編號1至3所示各罪，經本院以109年度
    聲字第208號裁定應執行有期徒刑2年7月確定，有各該裁判
    及本院被告前案紀錄表附卷可憑。附表編號2至4所示之罪均
    係在附表編號1裁判確定前所犯，另附表編號1、2所示之罪
    刑，為得易科罰金之罪，原不得與附表所示其他不得易科罰
    金之罪合併定應執行刑，然受刑人業已請求檢察官就該附表
    各編號所示之罪合併聲請定應執行刑，此有定刑聲請切結書
    1份附卷可憑（見臺灣新北地方檢察署109年度執聲字第3145
    號卷第20頁），合於刑法第53條、第51條第5款、第50條第2
    項之規定。原裁定於各刑中之最長期（有期徒刑2年4月）以
    上、各刑合併之刑期（有期徒刑4年11月：3月+4月+2年4月+
    2年）以下，且未違反不利益變更禁止（有期徒刑4年7月：2
    年7月+2年）之法定範圍內定應執行有期徒刑4年，經核並未
    逾越刑法第51條第5款之界限，符合量刑裁量之外部性界限
    及內部性界限，亦無明顯過重而違背比例原則或公平正義之
    情形之裁量權濫用情事，又適用「限制加重原則」之量刑原
    理，對抗告人給予適度之刑罰折扣，符合法律授與裁量權之
    目的，並無違誤。
  ㈡另審酌抗告人所犯如附表所示各罪為施用第二級毒品、共同
    販賣第二級毒品未遂、共同販賣第二級毒品等罪，犯罪型態
    迥異，侵害法益不同，各具獨立性。雖施用第二級毒品，係
    戕害自身身體健康，未危及他人，然其戒毒意志不堅，無法
    遠離毒品；而共同販賣第二級毒品，更加助長毒品散布及他
    人施用毒品，所生危害匪淺。經綜合考量抗告人前開各罪之
    性質、次數，以及所反應出之人格特性，並權衡審酌行為人
    之責任與整體刑法目的及相關刑事政策，認原裁定在量刑權
    之法律拘束性原則下，依刑法第51條第5款規定，採限制加
    重原則，以宣告各刑中之最長期為下限，各刑合併之刑期為
    上限，且未逾越前定之執行刑加計其他裁判宣告刑總和，定
    應執行有期徒刑4年，已給予適度之刑罰折扣，符合法律授
    與裁量權之目的，並無濫用裁量權之情形，自屬適當，並無
    抗告意旨所稱過苛之情。抗告人執以前詞提起抗告，指摘原
    裁定不當，為無理由，應予駁回。
五、據上論斷，應依刑事訴訟法第412條，裁定如主文。
中　　華　　民　　國　　109 　年　　12　　月　　25　　日
              　  刑事第二十三庭審判長法　官  許永煌
　　　　　　　　　　　　　　　　　    法　官  吳定亞
　　　　　　　　　　　　　　　　　    法　官  黃美文
以上正本證明與原本無異。
如不服本裁定，應於收受送達後五日內向本院提出再抗告狀。
                                　    書記官  彭威翔
中　　華　　民　　國　　109 　年　　12　　月　　25　　日